【裁判字號】    90,訴,432
【裁判日期】    901221
【裁判案由】    違反毒品危害防制條例
【裁判全文】
臺灣雲林地方法院刑事判決
    公  訴  人  臺灣雲林地方法院檢察署檢察官
    被      告  甲○○
右列被告因違反毒品危害防制條例案件，經檢察官提起公訴（九十年度毒偵字第八四
七號、第九二四），本院判決如左：
    主  文
甲○○連續施用第一級毒品，處有期徒刑柒月。
扣案之第一級毒品海洛因共貳拾陸包，合計驗餘淨重點柒玖陸公克，均沒收銷燬
之。
    事  實
一、甲○○前因煙毒案件，由臺灣臺北地方法院檢察署檢察官以八十六年度偵字第二
    ０六０四號偵查起訴，經臺灣臺北地方法院裁定送觀察勒戒後，因無繼續施用毒
    品傾向，由該院於民國八十七年七月二十九日以八十七年度訴緝字第一三六號判
    決免刑，並於八十七年九月七日判決確定，猶不知戒絕，再基於概括之犯意，自
    九十年四月一日某時起至同年四月十四日四時三十分許回溯前九十六小時內某時
    止，在臺北市○○街某公園內及臺北市大同區雙連捷運站公廁內等處，以將海洛
    因摻水置入注射針筒內再注射血管方式，約每二、二日施用一次，連續施用第一
    級毒品海洛因，嗣為警於九十年四月十三日十三時三十分許，在臺北市大同區雙
    連捷運站旁查獲，扣得第一級毒品海洛因二十五包，合計驗餘淨重三．六二公克
    ，並於九十年四月十三日十四時十五分許，採其尿液送驗驗具毒品嗎啡陽性反應
    ，而於九十年四月十四日四時三十分許移送臺灣臺北看守所時，再從其身上查獲
    第一級毒品海洛因一包，驗餘淨重０．一七三六公克，復採其尿液送檢驗結果，
    亦驗有嗎啡陽性反應，經臺灣雲林地方法院檢察署檢察官聲請裁定送觀察勒戒，
    由本院於九十年七月二十七日以九十年度毒聲字第八四０號裁定送觀察勒戒，因
    執行觀察勒戒後，認有繼續施用毒品傾向，同署檢察官再聲請送強制戒治，由本
    院於九十年九月二十八日以九十年度毒聲字第一０九四號裁定令入戒治處所施以
    強制戒治一年。
二、案經臺北市政府警察局中正第一分局移送臺灣士林地方法院檢察署檢察官及臺灣
    臺北看守所函送臺灣板橋地方法院檢察署檢察官分別呈請臺灣高等法院檢察署檢
    察長令轉臺灣雲林地方法院檢察署檢察官偵查起訴。
    理  由
一、被告甲○○坦白承認自九十年四月一日某時起至同年四月十二日止，在臺北市○
    ○街某公園內及臺北市大同區雙連捷運站公廁內等處，以將海洛因摻水置入注射
    針筒內再注射血管方式，約每二、二日施用一次，連續施用第一級毒品海洛因之
    事實，而被告於九十年四月十三日十四時十五分許及九十年四月十四日四時三十
    分許，所採集之尿液經送檢驗結果，均呈現嗎啡陽性反應，有臺北市立療養院煙
    毒尿液檢驗報告書、民航局航醫中心濫用藥物檢驗報告各一紙附卷可稽，而查獲
    後扣案之物品共二十六包，經送驗後確係第一級毒品海洛因，合計驗餘淨重三．
    七九三六公克，有法務部調查局九十年六月十八日（九０）陸一字第九０一六七
    八七九號鑑定通知書、憲兵司令部刑事鑑識中心九十年九月十九日（九０）綱得
    字第一二三四九號鑑驗通知書各一紙在卷可稽，均可以佐證被告自白與事實相符
    。又被告前因煙毒案件，由臺灣臺北地方法院檢察署檢察官以八十六年度偵字第
    二０六０四號偵查起訴，經臺灣臺北地方法院裁定送觀察勒戒後，因無繼續施用
    毒品傾向，由該院於八十七年七月二十九日以八十七年度訴緝字第一三六號判決
    免刑，並於八十七年九月七日判決確定，有該判決書及臺灣高等法院被告全國前
    案紀錄表、臺灣雲林地方法院檢察署刑案資料查註紀錄表各一紙附卷可稽，本次
    二犯施用第一級毒品，經裁定送觀察勒戒後有繼續施用毒品傾向，並經裁定令入
    戒治處所施以強制戒治之事實，有本院九十年度毒聲字第八四０號裁定、九十年
    度毒聲字第一０九四號裁定、臺灣雲林看守所九十年九月二十日雲所境總字第一
    一三六號函及所附有繼續施用毒品傾向之證明書各一紙在卷可憑，其二犯連續施
    用第一級毒品海洛因且經觀察勒戒後，有繼續施用毒品傾向，事證明確，其犯行
    可以認定，應依法論罪科刑。
二、核被告甲○○所為，係犯毒品危害防制條例第十條第一項之施用第一級毒品罪。
    其各次非法持有毒品海洛因，進而施用，其持有之低度行為應為各次施用之高度
    行為所吸收，爰不另論罪。被告先後多次施用犯行，時間緊接，方法相同，而觸
    犯構成要件相同之罪名，顯係基於概括之犯意反覆為之，為數行為而犯同一之罪
    名，屬裁判上一罪即訴訟法上同一案件，應依刑法第五十六條連續犯之規定論以
    一罪，並依法加重其刑。爰審酌被告犯罪目的、自戕行為之犯罪性質及犯罪後坦
    認之態度等一切情狀，量處如主文所示之刑。另扣案之第一級毒品海洛因共二十
    六包，合計驗餘淨重三．七九三六公克，係屬查獲之毒品，不問屬於犯人與否，
    爰依毒品危害防制條例第十八條第一項前段宣告沒收銷毀之。
據上論斷，應依刑事訴訟法第二百九十九條第一項前段，毒品危害防制條例第十條第
一項、第十八條第一項前段，刑法第十一條前段、第五十六條，判決如主文。
本案經檢察官林在培到庭執行職務。
中      華      民      國    九十    年    十二    月      二十一      日
                              臺灣雲林地方法院刑事第二庭
                                  法  官  吳  福  森
右正本證明與原本無異。
如不服本判決，應於判決送達後十日內向本院提出上訴狀( 應附繕本 )。
                                  書記官  李  松  坤
中      華      民      國    九十    年    十二    月      二十一      日
附錄本案論罪科刑法條：
毒品危害防制條例第十條第一項：施用第一級毒品者，處六月以上五年以下有期徒刑
。


司法院資訊處製作；財團法人民間司法改革基金會備份。
